臺灣臺中地方法院臺中簡易庭民事判決
111年度中簡字第966號
原      告  趙秀麗  

被      告  賴宥融即賴秉稐

上列當事人間損害賠償事件，原告就本院111年度中簡字第72號
刑事案件提起附帶民事訴訟（111年度中簡附民字第10號），經
本院刑事庭裁定移送前來，於民國111年5月19日言詞辯論終結，
本院判決如下：
    主      文
被告應給付原告新臺幣參萬元及自民國一一一年一月二十六日起
至清償日止，按年息百分之五計算之利息。
原告其餘之訴駁回。
本判決原告勝訴部分得假執行，被告如以新臺幣參萬元為原告預
供擔保或提存，得免為假執行。
原告其餘假執行之聲請駁回。
　　事實及理由
一、原告主張：兩造為夫妻，因離婚條件問題而有所爭執，被告
    竟於民國110年8月29日，在其與原告共屬之特定多數人之LI
    NE群組「中部賓士群組」（群組內共有310名成員）與原告
    對話過程中，接續張貼「那麼你大肚子還去男人家睡是怎樣
    」、「聽說你想跟阿忠睡被人趕走」、「你這女人騙婚算什
    麼」、「你到處外面有男子」等文字訊息，而足以貶損原告
    之名譽及人格，爰依侵權行為法律關係請求被告賠償慰撫金
    新臺幣（下同）80萬元等語，並聲明：⑴被告應給付原告80
    萬元及自起訴狀繕本送達翌日起至清償日止，按年息百分之
    5 計算之利息。⑵願供擔保請准宣告假執行。
二、被告則以：對於原告主張之侵權事實不爭執，刑案也沒有上
    訴，但原告先在群組毀謗被告，被告只是捍衛自己名聲，原
    告請求之金額過高等語置辯，答辯聲明：原告之訴駁回。
三、得心證之理由：
  ㈠查兩造為夫妻，因離婚條件問題而有所爭執，被告基於意圖
    散布於眾，而誹謗他人名譽之犯意，於110年8月29日，在其
    與原告共屬之特定多數人之LINE群組「中部賓士群組」（群
    組內共有310名成員）與原告對話過程中，接續張貼「那麼
    你大肚子還去男人家睡是怎樣」、「聽說你想跟阿忠睡被人
    趕走」、「你這女人騙婚算什麼」、「你到處外面有男子」
    等文字訊息，而足以貶損原告之名譽及人格等情，業經本院
    111年度中簡字第72號刑事簡易判決認定確實，據此判處被
    告誹謗罪刑（處拘役30日、得易科罰金）確定，有該刑事判
    決在卷可稽（見中簡卷第17-23頁）。被告抗辯原告先在群
    組毀謗被告云云，並提出通訊畫面截圖為證（見卷第43-55
    頁），觀之原告發表言論，無非以其為被告配偶，對於被告
    在外號稱單身交女友表示委屈及不滿，週知群組避免不知情
    女子受害，被告言論與前開原告言論內容無關，既無事實為
    基礎，所為言論已逾一般可容忍範圍，不能憑以合理化被告
    所為，被告以此抗辯亦不足取。原告主張被告侵害原告名譽
    之事實，堪認為真正。
　㈡按因故意或過失，不法侵害他人之權利者，負損害賠償責任
    ；不法侵害他人之身體、健康、名譽、自由、信用、隱私、
    貞操，或不法侵害其他人格法益而情節重大者，被害人雖非
    財產上之損害，亦得請求賠償相當之金額。其名譽被侵害者
    ，並得請求回復名譽之適當處分，民法第184條第1項前段、
    第195條第1項定有明文。查本件原告因被告前述散布文字誹
    謗之行為，侵害原告之名譽權，足致原告精神上受有相當程
    度之痛苦，原告訴請被告賠償精神上損害自屬有據。次按不
    法侵害他人之身體及名譽，被害人受有非財產上損害，請求
    加害人賠償相當金額之慰撫金時，法院對於慰撫金之量定，
    應斟酌實際加害情形、所造成之影響、被害人所受精神上痛
    苦之程度、雙方之身分、地位、經濟狀況及其他各種情形，
    以核定相當之數額（最高法院47年台上字第1221號、51年台
    上字第223 號、76年台上字第1908號判例參照）。原告陳明
    其為大學畢業，經營室內設計公司，月入10幾萬元，名下有
    不動產等語，被告陳明其為高中畢業，從事冷凍倉儲作業員
    ，月入2萬7000元，名下無不動產等語（見中簡卷第40頁）
    ，並有兩造財產所得資料在卷可佐。本院審酌兩造為夫妻、
    雙方經濟狀況、被告前揭誹謗原告名譽之情節及原告所受精
    神上痛苦等情狀，認原告請求被告賠償非財產上損害以3萬
    元為適當，逾此數額之請求，即為無理由，應予駁回。
　㈢末按「給付無確定期限者，債務人於債權人得請求給付時，
    經其催告而未為給付，自受催告時起，負遲延責任。其經債
    權人起訴而送達訴狀，或依督促程序送達支付命令，或為其
    他相類之行為者，與催告有同一之效力。」，「遲延之債務
    ，以支付金錢為標的者，債權人得請求依法定利率計算之遲
    延利息。但約定利率較高者，仍從其約定利率。」，民法第
    229條第2項、第233條第1項定有明文。原告所提民事起訴狀
    繕本於111年1月25日送達被告（見附民卷第91頁），被告自
    受起訴狀送達時起負遲延責任，並應自翌日即111年1月26日
    起加付法定遲延利息。
四、從而，原告依侵權行為法律關係，請求被告給付原告3萬元
    及自起訴狀繕本送達翌日即111年1月26日起至清償日止，按
    年息百分之5 計算之利息，為有理由，應予准許。逾此部分
    之請求，為無理由，應予駁回。
五、本件刑事附帶民事訴訟經本院刑事庭裁定移送民事庭審理，
    依刑事訴訟法第504條第2項規定免納裁判費，審理期間復未
    發生訴訟費用，毋庸為訴訟費用負擔諭知。
六、本件係就民事訴訟法第427條第2項第12款訴訟適用簡易程序
    為被告敗訴之判決，爰依民事訴訟法第389條第1項第3款規
    定，依職權宣告假執行，並依職權諭知被告預供擔保或提存
    ，得免為假執行。原告就此勝訴部分陳明願供擔保請准宣告
    假執行，僅係促使本院職權發動，毋庸為准駁之諭知。至原
    告敗訴部分，其假執行之聲請失所依附，應予駁回。
七、據上論結，本件原告之訴為一部有理由，一部無理由，依民
    事訴訟法第436條第2項、第389條第1項第3款、第392條第2
    項，判決如主文。　　
中　　華　　民　　國　　111 　年　　6 　　月 　　9　　日
                  臺灣臺中地方法院臺中簡易庭
                                  法  官  熊祥雲
以上正本係照原本作成。
如不服本判決，應於送達後20日內，向本院提出上訴狀並表明上
訴理由，如於本判決宣示後送達前提起上訴者，應於判決送達後
20日內補提上訴理由書（須附繕本），如委任律師提起上訴者，
應一併繳納上訴審裁判費。
中　　華　　民　　國　　111 　年　　6 　　月 　　9　　日
                                  書記官  王麗麗